

Omar ESSALEK Chef de Projet / DATA MANAGEMENT

https://www.linkedin.com/i ■ +212 671 737560 n/omar-essalek97/

Je suis un ingénieur spécialisé en Data Science, Flutter pour le mobile et la gestion de projet. J'ai une expertise approfondie dans l'analyse des données, le développement mobile avec Flutter et la gestion de projets en utilisant des méthodologies agiles. Je suis prêt à apporter des solutions innovantes pour répondre aux besoins des entreprises.

DIPLÔMES ET FORMATIONS

Cycle d'Ingénieur d'Etat, filière Ingénierie de Management des Technologies de l'Information — INPT - INSTITUT NATIONAL DES POSTES ET TELECOMMUNICATIONS, Rabat Maroc

De 2017 à 2020

Classes préparatoires aux grandes écoles, filière MP — Classes préparatoires, Meknès
 De 2015 à 2017

EXPÉRIENCES PROFESSIONNELLES

Chef de projet / Data management — AWB - ATTIJARIWAFA BANK, Casablanca

Depuis avril 2022

- Développement des jobs de détection des bad records.
- Analyse des données.
- Développement des tableaux de bord de visualisation de la qualité des données.
- Gestion d'équipe et de projet.
- Mise en place de politiques et de procédures pour protéger les données sensibles et assurer la confidentialité.

Chargé d'etude et développement — Finéa - Groupe CDG, Casablanca

De novembre 2020 à avril 2022

- Automatisation des reportings réglementaires et des extractions des données.
- Developpement des modèles predictifs machine learning.
- Répondre aux besoins des échanges entre Finea et BAM (Bank

Al-Maghrib) et des envois interbancaire via CFT (SEE).

- Visualisation des données.
- Maintenance de la plateforme sigmae et de la base de données Finea.

DATA SCIENTIST PFE — PCA (Payment Center for Africa), Casablanca

De février 2020 à juin 2020

- Mise en place de plusieurs hypothèses.
- Création des features et data cleaning.
- Réalisation des tests statistiques.
- Création du Modèle machine learning .
- Création d'une interface graphique regroupant plusieurs fonctionnalités .

PROJETS

Mise en place d'un modèle de classification de la sensibilité des données. AWB, CASABLANCA

Mise en place d'une plateforme de classification des données. AWB, CASABLANCA

Creation d'un CHATBOT Whatsapp FINEA, CASABLANCA

Refonte de l'application mobile Finea FIFINEA, CASABLANCAFINEA, CASABLANCA

Automatisation des envoies des Relevés Clients FINEA, CASABLANCA

COMPÉTENCES

BI: Pentaho, Talend, SIS, SAS

Visualisation: Power bi , Tableau , METABASE

Développement mobile : Dart , Flutter

Base de données : MySQL , Postgresql, Sql server, Firebase

Langages de Programmation: Python,Flask(Jinja2,

WTForms, SQLAlchemy), Java, SQI,

Scala(spark).

Système d'exploitation : Linux, Centos

Gestion de projet : Scrum

LANGUES

Arabe Maternelle.

Français Courant.(niveau C2).

Anglais Maîtrise moyenne.